【裁判字號】    94,訴,2741
【裁判日期】    950317
【裁判案由】    毒品危害防制條例
【裁判全文】
臺灣高雄地方法院刑事判決              94年度訴字第2741號
公  訴  人  臺灣高雄地方法院檢察署檢察官
被      告  乙○○
                    （
上列被告因違反毒品危害防制條例案件，經檢察官提起公訴（94
年度毒偵字第5629號），及移送併案審理（95年度毒偵字第2156
號），嗣因被告就被訴事實為有罪之陳述，經本院合議庭裁定由
受命法官獨任適用簡式審判程序審理，本院判決如下：
    主  文
乙○○連續施用第一級毒品，處有期徒刑捌月，扣案之第一級毒
品海洛因壹包（含包裝袋，淨重零點壹貳公克，空包裝重零點壹
陸公克）沒收銷燬之；又施用第二級毒品，處有期徒刑月。應
執行有期徒刑玖月，扣案之第一級毒品海洛因壹包（含包裝袋，
淨重零點壹貳公克，空包裝重零點壹陸公克）沒收銷燬之。
    事  實
一、乙○○前於民國91年間，因違反毒品危害防制條例案件，經
    本院以91年度毒聲字第377 號裁定送觀察勒戒後，因有繼續
    施用毒品傾向，復經本院以91年度毒聲字第2123號裁定令入
    戒治處所施以強制戒治，嗣因執行強制戒治已屆滿3 月，其
    成效經評定為合格，無繼續戒治之必要，而經本院以91年度
    毒聲字第6276號裁定停止戒治，所餘戒治期間，付保護管束
    。惟因被告於保護管束期間，有再度施用毒品之行為，其違
    反保護管束應遵守事項情節重大，再經本院以92年度毒聲字
    第547 號裁定撤銷停止戒治，令入戒治處所施以強制戒治，
    而於93年1 月26日執行完畢，翌日出所。詎其於前開強制戒
    治執行完畢釋放後5 年內仍不知悔悟，竟基於施用第一級毒
    品海洛因之概括犯意，自94年6 月9 日起至95年2 月2 日下
    午4 時19分許採尿時回溯24小時內之某時（不含為警逮捕之
    公權力拘束期間），在高雄縣林園鄉○○村○○路18巷17號
    住處及高雄縣林園鄉郊區，以針筒注射之方式，連續施用第
    一級毒品海洛因多次；另基於施用第二級毒品甲基安非他命
    之犯意，於94年6 月17日下午3 時許採尿時回溯72小時內之
    某時（不含為警逮捕之公權力拘束期間），在高雄縣林園鄉
    ○○村○○路18巷17號住處，以吸食之方式，施用第二級毒
    品甲基安非他命1 次，嗣先於94年6 月17日中午12時23分許
    ，在高雄縣林園鄉○○村○○路82巷口，為警查獲，並扣得
    第一級毒品海洛因1 包，經採集尿液送驗結果，呈施用第一
    級毒品海洛因及第二級毒品甲基安非他命之陽性反應。復於
    95年2 月2 日下午3 時許，在高雄縣鳥松鄉○○路123 號為
    警查獲，經採集尿液送驗結果，呈施用第一級毒品海洛因之
    陽性反應，始悉上情。
二、案經高雄市政府警察局小港分局、新興分局報請臺灣高雄地
    方法院檢察署檢察官偵查起訴及移送併案審理。
    理  由
一、按本案被告乙○○所犯係死刑、無期徒刑、最輕本刑為3 年
    以上有期徒刑以外之罪，其於準備程序就前揭被訴事實為有
    罪之陳述，經受命法官告知簡式審判程序之旨，並聽取其與
    公訴人之意見後，本院認無不得或不宜改依簡式審判程序進
    行之情事，依刑事訴訟法第273 條之1 第項、第284 條之1
    規定，裁定本案由受命法官獨任進行簡式審判程序，合先敘
    明。
二、上揭犯罪事實，業據被告於本院審理時供認不諱，復有扣案
    之白粉1 包可資佐證，且其於94年6 月17日下午3 時許，經
    警採集尿液送檢驗結果，呈嗎啡及甲基安非他命陽性反應，
    於95年2 月2 日下午4 時19分許，經警採集尿液送檢驗結果
    ，呈嗎啡陽性反應等情，分別有高雄市立凱旋醫院94年6 月
    28日檢體編號J-373 、95年2 月14日檢體編號A-088 濫用藥
    物尿液檢驗報告各1 紙在卷可稽。再者，為警於94年6 月17
    日查獲之白粉1 包，經送法務部調查局檢驗結果，含有第一
    級毒品海洛因成分，淨重0.12公克，空包裝重0.16公克，此
    有法務部調查局94年9 月13日調科壹字第220020754 號鑑定
    通知書1 紙在卷可憑。足徵被告任意性之自白與事實相符，
    本案事證已臻明確，被告犯行堪以認定，應予依法論科。
三、查被告前於91年間，因違反毒品危害防制條例案件，經本院
    以91年度毒聲字第377 號裁定送觀察勒戒後，因有繼續施用
    毒品傾向，復經本院以91年度毒聲字第2123號裁定令入戒治
    處所施以強制戒治，嗣因執行強制戒治已屆滿3 月，其成效
    經評定為合格，無繼續戒治之必要，而經本院以91年度毒聲
    字第6276號裁定停止戒治，所餘戒治期間，付保護管束。惟
    因被告於保護管束期間，有再度施用毒品之行為，其違反保
    護管束應遵守事項情節重大，再經本院以92年度毒聲字第
    547 號裁定撤銷停止戒治，令入戒治處所施以強制戒治，而
    於93年1 月26日執行完畢，翌日出所，此有臺灣高等法院被
    告前案紀錄表1 份在卷可查，其於前案強制戒治執行完畢釋
    放後5 年內，再犯本案毒品危害防制條例第10條第1 項、第
    2 項之罪，犯罪事證明確，其所為顯與該條例第23條第2 項
    之規定相符，應予依法論科。
四、按海洛因、甲基安非他命分屬毒品危害防制條例第2 條第2
    項第1 、2 款所定之第一、二級毒品，均不得非法持有、施
    用，是核被告所為，係犯毒品危害防制條例第10條第1 項之
    施用第一級毒品罪及同條第2 項之施用第二級毒品罪。被告
    持有第一級毒品海洛因、第二級毒品甲基安非他命進而施用
    ，其持有海洛因、甲基安非他命之低度行為，應為施用之高
    度行為所吸收，均不另論罪。又被告先後多次施用第一級毒
    品海洛因之行為，時間緊接，所犯係構成要件相同之罪，顯
    係基於概括犯意反覆為之，為連續犯，應依法論以一罪，並
    加重其刑。再被告所犯上開2 罪，犯意各別，罪名有異，應
    予分論併罰。至移送併案審理部分（95年度毒偵字第2156號
    ），即被告自94年5 、6 月間某日起至95年2 月2 日中午12
    時許止，施用第一級毒品海洛因犯行，雖於本案辯論終結後
    始移送本院併案審理，然因被告已於本院審理中自承：自94
    年6 月9 日起至95年2 月2 日下午4 時19分許採尿時回溯24
    小時內之某時（不含為警逮捕之公權力拘束期間），連續施
    用第一級毒品海洛因多次，正確時間已經忘記了等語（見本
    院95年3 月14日審判筆錄），該併案事實因與起訴之施用第
    一級毒品海洛因犯行，具有連續犯之裁判上一罪關係，亦為
    起訴效力所及，本院亦應併予審究，且因該部分事實，已經
    由本院實質審理，對被告防禦權之行為，並無防礙，本院認
    無再開辯論之必要，附此敘明。爰審酌被告施用毒品足以戕
    害身心健康，滋生其他犯罪，惡化社會治安，其屢經觀察、
    勒戒、強制戒治後，仍再度多次施用毒品，尤其明知自己已
    罹患後天免疫缺乏症候群，仍執意繼續施用毒品，顯見其戒
    毒之意志不堅，自制力不佳，應有入監矯治之必要，惟念及
    被告施用毒品，戕害己身，本質上屬於病患性行為，且其犯
    後均已坦承犯行，並獲公訴人分別求處有期徒刑8 月、3 月
    ，應屬允當等一切情狀，分別量處如主文所示之刑，並定其
    應執行刑，以示懲儆。扣案之海洛因1 包（淨重0.12公克，
    空包裝重0.16公克），為查獲之第一級毒品，已如前述，又
    上開包裝袋因包覆海洛因，衡情顯難與毒品完全析離，應依
    毒品危害防制條例第18條第1 項前段規定，併予宣告沒收銷
    燬之；至因鑑驗耗盡之海洛因既已滅失，自無庸再為沒收銷
    燬之諭知。
據上論斷，應依刑事訴訟法第273 條之1 第1 項、第284 條之1
、第299 條第1 項前段，毒品危害防制條例第10條第1 項、第2
項、第18條第1 項前段，刑法第11條、第56條、第51條第5 款，
判決如主文。
本案經檢察官甲○○到庭執行職務。
中    華    民    國    95    年    3     月    17    日
                  刑事第九庭    法  官  謝梨敏
以上正本證明與原本無異。
如不服本判決，應於判決送達後10日內，向本院提出上訴狀。
                                書記官  林志衡
中    華    民    國    95    年    3     月    17    日
附錄本判決論罪之法條：
毒品危害防制條例第10條
施用第1級毒品者，處6月以上5年以下有期徒刑。
施用第2級毒品者，處3年以下有期徒刑。


司法院資訊處製作；財團法人民間司法改革基金會備份。
